## **CHARLES LAMARQUE**

# Développeur web

Je m'appelle Charles, j'ai 23 ans, originaire de tourcoing (59 nord) et étudiant en 3ème année à EPSI. Passionné par le web, cela fait 3 ans que je m'y suis fortement intéressé. Vous pouvez me contacter par mail charles.lamarque@epsi.fr ou par téléphone au 06.62.19.99.90.

### **COMPÉTENCES**

Bootstrap • • • • • • • Sublime Text 3 • • • • • • • Github • • • • •

## **EXPÉRIENCES**

### **Fizzy Distribution**

Analyste programmeur/ Sars-et-Rosières / 2012 - 2013

Analyse de cahier des charges, développement de nouvelles fonctionnalités, maintenance, support aux utilisateurs.

### **CEDI**

Technicien de maintenance / Villeneuve-d'Ascq / Juin 2012 - Juillet 2012

Maintenance et diagnostic de matériel informatique.

#### MC DONALDS

Équipier / Tourcoing chaussée Watt / Juin 2010 - Décembre 2011

Préparation hamburgers, de frites et de potatoes.

### **FORMATION**

EPSI Lille, École d'ingénierie informatique

3ème année de Licence

Président de l'association «Wepsite», réalisation du projet de fin d'études «DPS&CO».

Lycée Frédéric Ozanam Lille BTS SIO option SLAM

Réalisation du projet de fin d'études «Laboratoire GSB».